---
title: "Recogme - userLogin"
author: "Antonio Marques Jr."
date: "4 November 2015"
output: html_document
---

A análise a seguir diz respeito aos dados coletados durante a ação de login no sistema de cadastro.

```{r, warning=FALSE, message=FALSE, echo=FALSE}
library(dplyr, quietly = TRUE)
library(ggplot2, quietly = TRUE)

userLogin <- read.delim("~/Documents/recogme/recogme-R/userLogin-0.1.psv", quote="")

```

##Sumário

```{r, echo=FALSE}
summary(userLogin)
```

###Número de observações
```{r, echo=FALSE}
nrow(userLogin)
```
###Número de variáveis/atributos:
```{r, echo=FALSE}
ncol(userLogin)
colnames(userLogin)
```

- *attempt_id* - Identificador da tentativa de uma ação de *login*.
- *email*: Email do usuário, sendo este utilizado como *username*.
- *source*: Variável relativa a qual campo de entrada a linha pertence (*email*, *password* ou *userText*).
- *keyDown*: *Timestamp* (em milisegundos) relativo ao momento em que o usuário pressiona uma tecla.
- *keyUp*: *Timestamp* (em milisegundos) relativo ao momento em que o usuário solta uma tecla.
- *keyValue*: Caractere relacionado a tecla que foi pressionada.
- *keyCode*: Código que representa de forma única a tecla que foi pressionada.

A partir dos atributos mencionados acima, foram derivadas novas *features* que, dependendo da expressividade, podem ser utilizadas na geração do modelo de predição.

##Estudo de *features* para um dado Usuário

Visando iniciar a análise de forma cautelosa, foi selecionado um usuário para análise de seus *attempts*, afim de encontrar características na dinâmica de digitação e posteriormente expandir o estudo para os demais usuários do sistema.

```{r, echo=FALSE}
user_antonio <- userLogin %>% filter(email == "antonioricardojr@gmail.com")
user_antonio <- droplevels(user_antonio)
summary(user_antonio)
```

###Variável holdTime

Relativa ao tempo em que uma tecla se encontra pressionada. Seu tempo é calculado subtraindo o *keyDown* do *keyUp*.

holdTime = keyUp - keyDown

```{r}
holdTime <- function(user){
  user$holdTime = user$keyUp - user$keyDown
  return (user);
}
```

```{r}
user_antonio <- holdTime(user_antonio)
```

###Variável latencyKeyDown

Relativa a latência entre as ações de *keyDown* realizadas em cada campo. Seu tempo é calculado subtraindo os *keyDowns* de uma tecla atual e sua antecessora.

latencyKeyDown[i] = keyDown[i] - keyDown[i - 1], onde i representa o índice de uma tecla.
```{r}
#Retorna o dataset acrescido da variavel latencyKeyDown. O dataset retornado é ordenado por keyDown de forma crescente.
latencyKeyDown <- function (user){
  #user <- arrange(user, keyDown)
  user$latencyKeyDown <- 0
  for (i in 2:nrow(user)){
    user[i,]$latencyKeyDown <- user[i,]$keyDown - user[i-1,]$keyDown
  }
  return (user);
}

```

```{r}
user_antonio <- latencyKeyDown(user_antonio)
```


```{r, echo=FALSE}
#Retorna o dataset acrescido da variavel latencyKeyUp. O dataset retornado é ordenado por keyUp de forma crescente.
latencyKeyUp <- function (user){
  #user <- arrange(user, keyUp)
  user$latencyKeyUp <- 0
  for (i in 2:nrow(user)){
    user[i,]$latencyKeyUp <- user[i,]$keyUp - user[i-1,]$keyUp
  }
  return (user);
}
```

```{r}
user_antonio <- latencyKeyUp(user_antonio)
summary(user_antonio)
```

```{r}
latencySortedByKeyDown <- function (user){
  user <- arrange(user, keyDown)
  user$latencySortedByKeyDown <- 0
  
  for (i in 2:nrow(user)){
    user[i,]$latencySortedByKeyDown <- user[i,]$keyDown - user[i-1,]$keyUp
  }
  return (user);
}
```

```{r}
user_antonio <- latencySortedByKeyDown(user_antonio)

```

```{r}
latencySortedByKeyUp <- function (user){
  user <- arrange(user, keyUp)
  user$latencySortedByKeyUp <- 0
  
  for (i in 2:nrow(user)) {
    user[i,]$latencySortedByKeyUp <- user[i,]$keyDown - user[i-1,]$keyUp
  }
  return (user);
}
```

```{r}
user_antonio <- latencySortedByKeyUp(user_antonio)

```



```{r, echo=FALSE}
#Gera as features para um dado usuário: holdTime, latencyKeyDown, latencyKeyUp, latencySorted
generateFeatures <- function(user){
  user <- holdTime(user)
  user <- latencyKeyDown(user)
  user <- latencyKeyUp(user)
  user <- latencySortedByKeyDown(user)
  user <- latencySortedByKeyUp(user)
  return (user);
}

genFeaturesDataset <- function(dataset){
  emails <- levels(dataset$email)
  dataResp <- data.frame()
  for (e in emails) {
    user <- dataset %>% filter(email == e)
    user <- generateFeatures(user)
    dataResp <- rbind(dataResp, user)
  }
  return (dataResp);
}

userLogin_v1 <- genFeaturesDataset(userLogin)
# write.table(userLogin_v1, file = "userLogin_v1.csv", append = FALSE, quote = FALSE, sep = "\t",
#             na = "NA", dec = ".", row.names = FALSE,
#             col.names = TRUE, 
#             fileEncoding = "UTF-8")
```

```{r}
summary(userLogin_v1)
```


###Análise do HoldTime

```{r}
ggplot(userLogin_v1, aes(x=email, y=holdTime)) + geom_point() + theme_bw()
```





```{r}
library(Rmisc, quietly = TRUE)
#Função que retorna os intervalos de confiança para uma dada feature do dataset.
users_cis_by_feature <- function(dataset, feature){
  email_users <- levels(dataset$email)
  toPlot <- data.frame()
  
  for (e in email_users){
    user <- dataset %>% filter(email == e)
    values <- user[[feature]]
    user_ci <- CI(values, ci=0.95)
    toPlot <- rbind(toPlot, data.frame(user = e, 
                                       lower = user_ci[1], 
                                       mean = user_ci[2], 
                                       upper = user_ci[3],
                                       row.names = NULL))
  }
  
  return (toPlot);
}
```

#ICs - HoldTime
```{r}
toPlot_ht <- users_cis_by_feature(userLogin_v1, "holdTime")

ggplot(toPlot_ht, aes(x = 1:31 , y=mean)) + 
  geom_point() +
  geom_errorbar(aes(ymin=lower, ymax=upper), width=.1) + labs(x="users", y="hold time") + theme_bw()


```

#CIS latencyKeyDown
```{r}
toPlot_lkd <- users_cis_by_feature(userLogin_v1, "latencyKeyDown")

ggplot(toPlot_lkd, aes(x = 1:31 , y=mean)) + 
  geom_point() +
  geom_errorbar(aes(ymin=lower, ymax=upper), width=.1) + labs(x="users", y="latenty for keyDown") + theme_bw()


```


#CIS latencyKeyUp
```{r}
toPlot_lku <- users_cis_by_feature(userLogin_v1, "latencyKeyUp")

ggplot(toPlot_lku, aes(x = 1:31 , y=mean)) + 
  geom_point() +
  geom_errorbar(aes(ymin=lower, ymax=upper), width=.1) + labs(x="users", y="latenty for keyUp") + theme_bw()


```

#CIS latencySorterdByKeyDown
```{r}
toPlot_lsbkd <- users_cis_by_feature(userLogin_v1, "latencySortedByKeyDown")

ggplot(toPlot_lsbkd, aes(x = 1:31 , y=mean)) + 
  geom_point() +
  geom_errorbar(aes(ymin=lower, ymax=upper), width=.1) + labs(x="users", y="latenty sorted by keyDown") + theme_bw()


```

#CIS latencySorterdByKeyUp
```{r}
toPlot_lsbku <- users_cis_by_feature(userLogin_v1, "latencySortedByKeyUp")

ggplot(toPlot_lsbku, aes(x = 1:31 , y=mean)) + 
  geom_point() +
  geom_errorbar(aes(ymin=lower, ymax=upper), width=.1) + labs(x="users", y="latenty sorted by keyUp") + theme_bw()


```


###Feature @ (Shift 2)


```{r}

occurences_at <- userLogin_v1 %>% filter(source == "email", keyCode %in% c(16, 50))

shift_2_occurences <- occurences_at %>% arrange(keyCode) %>% group_by(attempt_id, email) %>% summarise(shift_ht = holdTime[[1]] ,two_ht = holdTime[[2]], latency  = latencySortedByKeyDown[[length(latencySortedByKeyDown)]],
                                       latency_kd = latencyKeyDown[[length(latencyKeyDown)]])

```

###Intervalo de Confiança para o holdtime do Shift
```{r}

cis_shift_ht <- users_cis_by_feature(shift_2_occurences, "shift_ht")

ggplot(cis_shift_ht, aes(x = 1:31 , y=mean)) + 
  geom_point() +
  geom_errorbar(aes(ymin=lower, ymax=upper), width=.1) + labs(x="users", y="HoldTime", title="ICs para o holdTime da tecla SHIFT") + theme_bw()

```


###Intervalo de Confiança para o holdtime da tecla 2 (Sendo Utilizada para escrever o '@')
```{r}

cis_two_ht <- users_cis_by_feature(shift_2_occurences, "two_ht")

ggplot(cis_two_ht, aes(x = 1:31 , y=mean)) + 
  geom_point() +
  geom_errorbar(aes(ymin=lower, ymax=upper), width=.1) + labs(x="users", y="HoldTime", title="ICs para o holdTime da tecla 2 (para escrita do '@')") + theme_bw()

```

###Intervalo de Confiança para a latência entre as teclas SHIFT e 2
```{r}

cis_latency <- users_cis_by_feature(shift_2_occurences, "latency")

ggplot(cis_latency, aes(x = 1:31 , y=mean)) + 
  geom_point() +
  geom_errorbar(aes(ymin=lower, ymax=upper), width=.1) + labs(x="users", y="latency", title="ICs para a latência entre as teclas SHIFT e 2 (escrita do @)") + theme_bw()

```

###Intervalo de Confiança para a latência entre keydowns das teclas SHIFT e 2
```{r}

cis_latency_kd <- users_cis_by_feature(shift_2_occurences, "latency_kd")

ggplot(cis_latency_kd, aes(x = 1:31 , y=mean)) + 
  geom_point() +
  geom_errorbar(aes(ymin=lower, ymax=upper), width=.1) + labs(x="users", y="latency", title="ICs para a latência entre keydowns das teclas SHIFT e 2 (escrita do @)") + theme_bw()

```